# 审计程序

提问人：zhs7403 时间：2021-12-15 21:14:39
分析程序为什么不能应用于控制测试？监盘为什么不是一项单独的审计程序？审计程序只有 7 个（询问、检查、观察，函证、重新计算，重新执行、分析程序）

回答人：chenyiwei
1 、分析程序的基础是定量的数据，而数据本身与控制的设计和执行情况并无必然联系，因此不能用于实现控制测试的目标。
2 、监盘实际上是包含在检查、观察等程序中。